台灣苗栗地方法院刑事判決　　　　　　　　　　　　 九十一年度易字第二五三號
　　公　訴　人　臺灣苗栗地方法院檢察署檢察官
　　被　　　告　甲○○
右列被告因贓物案件，經檢察官提起公訴（九十一年度偵字第七二號），本院判決如
左：
    主  文
甲○○無罪。
    事  實
一、公訴意旨略以：被告甲○○於民國八十九年四月三十日某時至翌日某時這段時間
    內，在不詳地點，明知不詳姓名年籍之人所交付之全新鋁製交通標誌三塊，為丙○○所有，市價約新台幣（下同）二萬元，上有歡迎光臨峨眉鄉祝您旅途愉快、
    鄉長溫鎮隆敬製等字樣，（於八十九年四月三十日上午七時三十分許，在苗栗縣
    苗栗市○○路一三三一號旁遭竊），係來路不明之贓物，仍予以收受，並隨即於
    八十九年五月一日上午九時二十分許，至苗栗縣公館鄉福星村七一之九號乙○○○經營之吉山實業公司，以二千六百四十元之低價，賣給知情之乙○○○（檢察
    官已另案聲請簡易判決處刑）。嗣於同日十七時許，經警循線查獲上情。因認被
    告涉嫌刑法第三百四十九條第一項之收受贓物罪。
二、按犯罪事實，應依證據認定之，無證據不得推定其犯罪事實；又不能證明被告犯
    罪者，應諭知無罪之判決，為刑事訴訟法第一百五十四條、第三百零一條所明定
    。又按認定不利於被告之事實，須依積極證據，茍積極證據不足為不利於被告事
    實之認定，即應為有利於被告之認定，更不必有何有利之證據（最高法院三十年
    上字第八一六號判例意旨參照）。
三、被告堅詞否認有何收受贓物之犯行，辯稱：八十九年四月三十日與同年五月一日
    我都在南苗旅社，有不在場證明。且之前賣廢鐵給她，在過磅單上有簽名，而這
    次的過磅單經過塗改，也沒有我的簽名等語。查公訴人認被告涉嫌前開鋁製交通
    標誌三塊為遭竊贓物之事實，無非以證人即收受贓物之乙○○○的證詞，及其所
    書寫之過磅單上記載：Ｗ４－３６８３號車號為被告所有等情，與被害人丙○○
    於警訊中指述甚詳，復有贓物認領保管單一紙在卷，為其主要論據。
四、經查，被害人丙○○僅知道鋁製之交通標誌失竊，並沒有看到何人偷竊前開鋁製
    交通標誌，且於何時何地以何法交付給被告，因此其證詞僅能證明有鋁製交通標
    誌失竊之事實，尚難做為認定被告收受贓物。因此本案僅有證人乙○○○之單一
    指述，而該證人於八十九年七月二十日偵查中供述：之前不認識甲○○，後來到
    店內賣了二、三次廢鐵，才認識。八十九年五月一日時，他至吉山實業賣三塊鋁
    製交通標誌，標誌上的字我沒有看清楚，該標誌確實非常新，以一斤二十四元購
    買，還特別問甲○○來源，甲○○說是別人送的，你放心等情（八十九年度偵字
    第二七三五號第九頁至第十頁），後於九十一年一月十日檢察官偵訊時供述：所
    提示卷內之吉山環保資源回收廠過磅秤量單是我填寫的‧‧‧日期是收據上所寫
    之日期（五月一日上午九點二十分），字跡是我的，數字３６８３我不知道是何
    意義，那不是我的字，印象清楚是因為甲○○交給我鋁時還很新，我還問他有無
    問題，他說是朋友送他的，沒有問題等語（九十一年偵字第七二號偵卷第十八頁
    至第十九頁），而上開證人於本院審理中證述：他用貨車載來，車號我忘記了，
    因為東西還很新，所以我有特別問他有無問題，塗改的部分我記不清楚，磅單上
    有時候有簽名，有時候沒有簽名，不會每一張都有簽名，認為東西有可疑時，就
    會要求簽名‧‧‧車號不是我寫的，日期我沒有塗改等情（詳見本院審理筆錄第
    四頁至第六頁），經勘驗偵查卷內所附之吉山環保資源回收廠過磅秤量單影本（
    八十九年度偵字第二七三五號第七頁），發現過磅單確實無被告之簽名，日期從
    「四」月改為「五」月。又依據證人乙○○○的上開證詞可知，「３６８３」不
    是其筆跡，不知為何會塗改，也不知「３６８３」之意義。再參照證人即承辦警
    員余欽榮於本院審理中證述：到吉山實業公司查贓物，發現有人賣這三塊交通標
    誌，發現過磅單上有Ｗ４─３６８３號貨車的車號，而查到甲○○的名字，而查
    到本案等情（詳見本院審理筆錄第五頁至第六頁），則既然證人乙○○○未記載
    該Ｗ４─３６８３號貨車的車號，復未塗改出售日期，承辦警員復證述車號又是
    從過磅單得知，令人質疑係何人開始記載該車號及塗改出售日期？且證人乙○○○一再供述，如對所出售物品有疑問，就會請出售者在過磅單上簽名，而其復證
    述，本案因所出售之交通標誌很新，特別問被告所出售交通標誌有無問題，因此
    特別記憶清楚是被告所出售，則何以未請被告在過磅單上簽名，違反其作業的習
    慣？再依乙○○○供述，其未在過磅單記載被告出售交通標誌所駕駛之車號，復
    記憶不清何人所記載！從而承辦警員一開始如何從過磅單上得知被告所駕駛之車
    號，實令人質疑？綜合所述，證人乙○○○之前開證述既有瑕疵，因此本案尚難
    依據有瑕疵之單一證人之供述，認定被告有收受贓物之犯行。此外，本件卷內並
    無任何相關事證可供審認被告有收受贓物之犯行，公訴人所舉事證，尚有合理性
    之懷疑存在，致使本院無確信被告犯有收受贓物之罪行，參照前開法條規定及說
    明，本件核屬不能證明被告犯罪，即應為無罪之諭知，以昭審慎。
據上論結，應依刑事訴訟法第三百零一條第一項，判決如主文。
本案經檢察官黃智勇到庭執行職務。
中      華      民      國    九十一    年      七      月    二十六    日
                                      臺灣苗栗地方法院刑事第二庭
                                          法  官   張 珈 禎
右正本證明與原本無異。
如不服本判決，應於判決送達後十日內向本院提出上訴狀( 應附繕本 )。
                                          書記官   黃 正 中
中      華      民      國    九十一    年      七      月    二十六    日
